---
title: "R Notebook"
output: html_notebook
---

```{r}
source("supply-demand.R")
```

**FUNKCIJA**: *`linear_curve_2_ponts`*

-   **...** : lista točaka oblika p = (x1, y1, x2, y2)

-   **title**: naslov prikazanog grafa

-   **color**: boje krivulja

-   **minX**: minimalna vrijednost koordinatne osi x, **DEFAULT**=0

-   **maxX**: maksimalna vrijednost koordinatne osi x, **DEFAULT**=10

-   **minY**: minimalna vrijednost koordinatne osi y, **DEFAULT**=0

-   **maxY**: maksimalna vrijednost koordinatne osi y, **DEFAULT**=10

-   **xlabel**: oznaka x osi, **DEFAULT**="Q - quantity"

-   **ylabel**: oznaka y osi, **DEFAULT**="P - price"

-   **pointsHidden**: jesu li točke sakrivene, **DEFAULT**=TRUE

-   **lineCoordinateHidden**: jesu li točke označene na koordinatama, **DEFAULT**=TRUE

Prikaz ponude

```{r}
p1=c(3, 3, 6, 7)

linear_curve_2_ponts(p1, title="Supply", color = "red", pointsHidden=FALSE, lineCoordinateHidden=FALSE)

```

Prikaz potražnje

```{r}
p2 = c(2, 9, 5, 5)
linear_curve_2_ponts(p2, title = "Demand", color = "blue", pointsHidden=FALSE, lineCoordinateHidden=FALSE)
```

```{r}
linear_curve_2_ponts(p1, p2, title = "Supply & Demand", color = c("red", "blue"))
```

**FUNKCIJA**: *`linear_curve_characteristic`*

-   **...** : lista točaka oblika c = (nagib, odsječak)

-   **title**: naslov prikazanog grafa

-   **color**: boje krivulja

-   **minX**: minimalna vrijednost koordinatne osi x, **DEFAULT**=0

-   **maxX**: maksimalna vrijednost koordinatne osi x, **DEFAULT**=10

-   **minY**: minimalna vrijednost koordinatne osi y, **DEFAULT**=0

-   **maxY**: maksimalna vrijednost koordinatne osi y, **DEFAULT**=10

-   **xlabel**: oznaka x osi, **DEFAULT**="Q - quantity"

-   **ylabel**: oznaka y osi, **DEFAULT**="P - price"

```{r}
linear_curve_characteristic(c(2, -5), c(-2, 10), title="Supply & Demand", color = c("red","blue"))
```

**FUNKCIJA**: *`curve_N_ponts`*

-   **...** : lista točaka oblika c = (nagib, odsječak)

-   **title**: naslov prikazanog grafa

-   **color**: boje krivulja

-   **minX**: minimalna vrijednost koordinatne osi x, **DEFAULT**=0

-   **maxX**: maksimalna vrijednost koordinatne osi x, **DEFAULT**=10

-   **minY**: minimalna vrijednost koordinatne osi y, **DEFAULT**=0

-   **maxY**: maksimalna vrijednost koordinatne osi y, **DEFAULT**=10

-   **xlabel**: oznaka x osi, **DEFAULT**="Q - quantity"

-   **ylabel**: oznaka y osi, **DEFAULT**="P - price"

```{r}
supply <- bezier(x = c(1, 8, 9), y = c(1, 5, 9)) %>% as.data.frame()
demand <- bezier(x = c(1, 3, 9), y = c(9, 3, 1)) %>% as.data.frame()

curve_N_ponts(supply, demand, title = "Supply & Demand",color = c("blue", "red"))
```

**FUNKCIJA**: *`curve_intersect`*

-   **curve1** : prva krivulja

-   **curve1**: druga krivulja

-   **gg**: graf na kojem će se iscrtati točka presjeka prve i druge krivulje

```{r}
demand2 <- bezier(x = c(3, 5, 11), y = c(9, 3, 1)) %>% as.data.frame()

gg <- curve_N_ponts(supply, demand, demand2, title = "Supply & Demand", color = c("blue", "red", "pink"))

gg <- curve_intersect(supply, demand, gg)
curve_intersect(supply, demand2, gg)
```

**FUNKCIJA**: *`ppf`*

-   **curve** : granica proizvodnih mogućnosti

-   **title**: naslov grafa, **DEFAULT**="Production-possibility frontier"

-   **color**: boja krivulje, **DEFAULT**="blue"

-   **x**: točke na krivulji

-   **lables**: oznake točaka na krivulji

-   **xlabel**: oznaka x osi, **DEFAULT**="Product A"

-   **ylabel**: oznaka y osi, **DEFAULT**="Product B"

```{r}
source("ppf.R")

curve_data <- bezier(x = c(0, 4, 7, 10), y = c(11, 9, 6, 0)) %>% as.data.frame()
ppf(curve = curve_data, x = c(2, 5, 8), labels = c("A", "B", "C"))
```
