---
title: "R Notebook"
output: html_notebook
---

```{r}
source("main.R")
```

**FUNKCIJA**: *`linear_curve_2_points`*

-   **...** : lista točaka oblika p = (x1, y1, x2, y2)

-   **title**: naslov prikazanog grafa

-   **colors**: boje krivulja

-   **minX**: minimalna vrijednost koordinatne osi x, **DEFAULT**=0

-   **maxX**: maksimalna vrijednost koordinatne osi x, **DEFAULT**=10

-   **minY**: minimalna vrijednost koordinatne osi y, **DEFAULT**=0

-   **maxY**: maksimalna vrijednost koordinatne osi y, **DEFAULT**=10

-   **xlabel**: oznaka x osi, **DEFAULT**="Q - quantity"

-   **ylabel**: oznaka y osi, **DEFAULT**="P - price"

-   **pointsHidden**: jesu li točke sakrivene, **DEFAULT**=TRUE

-   **lineCoordinateHidden**: jesu li točke označene na koordinatama, **DEFAULT**=TRUE

-   **gg**: graf na kojem će biti nacrtane krivulje, **DEFAULT**=NULL

Prikaz ponude

```{r}
p1 <- c(3, 3, 6, 7)

linear_curve_supply = linear_curve_2_points(p1, title = "Supply", colors = "red", pointsHidden = FALSE, lineCoordinateHidden = FALSE)

supply_curve = linear_curve_supply$curves
supply_plot = linear_curve_supply$plot

supply_plot
```

Prikaz potražnje

```{r}
p2 <- c(2, 9, 5, 5)
linear_curve_demand = linear_curve_2_points(p2, title = "Demand", colors = "blue", pointsHidden = FALSE, lineCoordinateHidden = FALSE)

demand_curve = linear_curve_demand$curves
demand_plot = linear_curve_demand$plot

demand_plot
```

```{r}
linear_curve_supply_demand = linear_curve_2_points(p1, p2, title = "Supply & Demand", colors = c("red", "blue"))

supply_demand_curves = linear_curve_supply_demand$curves

supply_demand_plot = linear_curve_supply_demand$plot
supply_demand_plot
```

**FUNKCIJA**: *`linear_curve_characteristic`*

-   **...** : lista točaka oblika c = (nagib, odsječak)

-   **title**: naslov prikazanog grafa

-   **colors**: boje krivulja

-   **minX**: minimalna vrijednost koordinatne osi x, **DEFAULT**=0

-   **maxX**: maksimalna vrijednost koordinatne osi x, **DEFAULT**=10

-   **minY**: minimalna vrijednost koordinatne osi y, **DEFAULT**=0

-   **maxY**: maksimalna vrijednost koordinatne osi y, **DEFAULT**=10

-   **xlabel**: oznaka x osi, **DEFAULT**="Q - quantity"

-   **ylabel**: oznaka y osi, **DEFAULT**="P - price"ž

-   **gg**: graf na kojem će biti nacrtane krivulje, **DEFAULT**=NULL

```{r}
linear_curve_characteristic_supply_demand = linear_curve_characteristic(c(2, -5), c(-2, 10), title = "Supply & Demand", colors = c("red", "blue"))

supply_demand_curves = linear_curve_characteristic_supply_demand$curves
supply_demand_plot_2 = linear_curve_characteristic_supply_demand$plot

supply_demand_plot_2

```

**FUNKCIJA**: *`curve_N_points`*

-   **...** : lista točaka oblika c = (nagib, odsječak)

-   **title**: naslov prikazanog grafa

-   **colors**: boje krivulja

-   **minX**: minimalna vrijednost koordinatne osi x, **DEFAULT**=0

-   **maxX**: maksimalna vrijednost koordinatne osi x, **DEFAULT**=10

-   **minY**: minimalna vrijednost koordinatne osi y, **DEFAULT**=0

-   **maxY**: maksimalna vrijednost koordinatne osi y, **DEFAULT**=10

-   **xlabel**: oznaka x osi, **DEFAULT**="Q - quantity"

-   **ylabel**: oznaka y osi, **DEFAULT**="P - price"

-   **gg**: graf na kojem će biti nacrtane krivulje, **DEFAULT**=NULL

```{r}
supply <- bezier(x = c(0, 8, 10), y = c(0, 5, 10)) %>% as.data.frame()
demand <- bezier(x = c(0, 3, 10), y = c(10, 3, 0)) %>% as.data.frame()

curve_N_points(supply, demand, title = "Supply & Demand", colors = c("blue", "red"))
```

**FUNKCIJA**: *`equilibrium`*

-   **curve1** : prva krivulja

-   **curve1**: druga krivulja

-   **gg**: graf na kojem će se iscrtati točka presjeka prve i druge krivulje

```{r}
gg <- curve_N_points(supply, demand, title = "Supply & Demand", colors = c("blue", "red"))

PoE <- equilibrium(supply, demand, gg)
gg <- PoE$plot

PoE$x
PoE$y
gg
```

**FUNKCIJA**: *`supplier_revenue`*

-   **curve1**: prva krivulja

-   **curve2**: druga krivulja

-   **gg**: plot na kojem se nalaze krivulje

-   **color**: boja točke presjeka krivulja, **DEFAULT**="green"

-   **displayValue**: prikaz vrijednosti točke presjeka, **DEFAULT**=TRUE

```{r}
supply_sr <- bezier(x = c(0, 8, 10), y = c(0, 5, 10)) %>% as.data.frame()
demand_sr <- bezier(x = c(0, 3, 10), y = c(10, 3, 0)) %>% as.data.frame()

gg_sr <- curve_N_points(supply_sr, demand_sr, title = "Supply & Demand", colors = c("blue", "red"))

rev <- supplier_revenue(supply_sr, demand_sr, gg_sr, color = "purple")

gg_sr <- rev$plot

rev$revenue
gg_sr
```

**FUNKCIJA**: *`surplus_area`*

-   **curve1**: prva krivulja

-   **curve2**: druga krivulja

-   **gg**: plot na kojem se nalaze krivulje

```{r}
supply_srp <- bezier(x = c(0, 8, 10), y = c(0, 5, 10)) %>% as.data.frame()
demand_srp <- bezier(x = c(0, 3, 10), y = c(10, 3, 0)) %>% as.data.frame()

gg_srp <- curve_N_points(supply_srp, demand_srp, title = "Supply & Demand", colors = c("blue", "red"))

surplus <- surplus_area(supply_srp, demand_srp, gg_srp)

surplus
```

**FUNKCIJA**: *`indifference_curve`*

-   **x**: točke na x osi na temelju kojih se crta krivulja

-   **y**: točke na y osi na temelju kojih se crta krivulja

-   **n_curves**: broj krivulja, **DEFAULT**="1"

-   **x_intersections**: X vrijednosti gdje se nalaze sjecišta

-   **labels**: oznake sjecišta

-   **linecolor**: boje krivulja, **DEFAULT**="black"

-   **title**: naslov prikazanog grafa, **DEFAULT**="Indifference curve"

-   **xlabel**: oznaka x osi, **DEFAULT**="X"

-   **ylabel**: oznaka y osi, **DEFAULT**="Y"

```{r}
indif <- indifference_curve(x = c(1, 2, 5, 10), y = c(10, 7, 3, 1), n_curves = 3)

indif$plot
```

```{r}
indif <- indifference_curve(x = c(1, 2, 5, 10), y = c(10, 7, 3, 1), x_intersections = c(3, 6))

indif$plot
```

**FUNKCIJA**: *`production_possibility_frontier`*

-   **...** : granice proizvodnih mogućnosti

-   **title**: naslov grafa, **DEFAULT**="Production-possibility frontier"

-   **colors**: boje krivulja

-   **x**: točke na krivulji

-   **lables**: oznake točaka na krivulji

-   **xlabel**: oznaka x osi, **DEFAULT**="Product A"

-   **ylabel**: oznaka y osi, **DEFAULT**="Product B"

```{r}
curve_data <- bezier(x = c(0, 4, 7, 10), y = c(11, 9, 6, 0)) %>% as.data.frame()
production_possibility_frontier(curve_data, colors = "red", x = c(2, 5, 8), labels = c("A", "B", "C"))

curve_data1 <- bezier(x = c(0, 5, 9, 13), y = c(11, 9, 6, 0)) %>% as.data.frame()
curve_data2 <- bezier(x = c(0, 5, 9, 13), y = c(17, 13, 9, 0)) %>% as.data.frame()
production_possibility_frontier(curve_data1, curve_data2, colors = c("red", "blue"), x = c(4, 9), labels = c("A", "B", "C", "D"))
```

**FUNKCIJA**: *`isoquant`*

-   **L**: lista vrijednosti rada

-   **K**: lista vrijednosti kapitala

-   **output_levels**: lista razina proizvodnje

-   **A**: parametar proizvodnje

-   **alpha**: elastičnost proizvodnje rada

-   **beta**: elastičnost proizvodnje kapitala

```{r}
L <- seq(1, 100, length.out = 100)
K <- seq(1, 100, length.out = 100)
output_levels <- c(25, 50, 75)

A <- 1
alpha <- 0.5
beta <- 0.5

isoquant(L, K, output_levels, A, alpha, beta)
```

**FUNKCIJA**: *`curve_by_function`*

-   **...** : jedna ili više ulaznih funkcija

-   **title**: naslov prikazanog grafa

-   **xlabel**: oznaka x osi, **DEFAULT**="Q - quantity"

-   **ylabel**: oznaka y osi, **DEFAULT**="P - price"

-   **color**: boje krivulja (u obliku liste), **DEFAULT**="blue"

-   **label**: oznaka uz krivulju (u obliku liste)

-   **x_coordinates**: lista x koordinata točaka

-   **y_coordinates**: lista y koordinata točaka

-   **pointColor**: boja točaka (u obliku liste), **DEFAULT**="blue"

-   **showInfo**: zastavica za prikaz koordinata točaka na osima, **DEFAULT**="TRUE"

-   **pointLabel**: oznaka uz točku (u obliku liste)

-   **axisValues**: lista vrijednosti za prikazati na osi x

-   **minX**: minimalna vrijednost koordinatne osi x, **DEFAULT**=-50

-   **maxX**: maksimalna vrijednost koordinatne osi x, **DEFAULT**=50

-   **minY**: minimalna vrijednost koordinatne osi y, **DEFAULT**=-100

-   **maxY**: maksimalna vrijednost koordinatne osi y, **DEFAULT**=2500

-   **gg**: graf na kojem će biti nacrtane krivulje, **DEFAULT**=NULL

```{r}
my_function1 <- function(x) {
    return(x^2)
}

curve_by_function(my_function1)
```

Naslov, boja, nazivi na osima.

```{r}
curve_by_function(my_function1, title = "Demand", color = "red", xlabel = "Q", ylabel = "P")
```

Prikaz određenih brojki na osima

```{r}
axis_values <- c(10, 20, 35)

curve_by_function(my_function1, axisValues = axis_values)
```

Dodavanje natpisa uz krivulje

```{r}
curve_by_function(my_function1, label = "D")
```

Dodavanje točaka: \
- dodavanje linija prema osima iz tih točaka\
- označavanje na osima vrijednosti koje tim točkama pripadaju \
- dodavanje imena točkama

1.  Dodavanje točaka uz specifikaciju koordinata

```{r}
point_x <- c(10, 20, 0)
point_y <- c(400, 700, 300)
labels <- c("A", "B", "C")

curve_by_function(my_function1, x_coordinates = point_x, y_coordinates = point_y, pointColor = "red", pointLabel = labels)
```

2.  Dodavanje točaka kao sjecište zadane krivulje i pravca x="zadana vrijednost"

```{r}
point_x <- c(10, 20, 0)
labels <- c("A", "B", "C")

curve_by_function(my_function1, x_coordinates = point_x, pointColor = "red", pointLabel = labels)
```

Dodavanje točaka bez linija prema osima, bez pripadnih vrijednosti na osima i bez imena točaka.

```{r}
my_function1 <- function(x) {
    return(x^2)
}
point_x <- c(10, 20, 0)
labels <- c("A", "B", "C")

curve_by_function(my_function1, x_coordinates = point_x, pointLabel = labels, showInfo = FALSE)
```

Više funkcija

```{r}
my_function2 <- function(x) {
    return(40 * x)
}

curve_by_function(my_function1, my_function2)
```

Dodavanje boje i natpisa za svaku krivulju.

```{r}
curveLabels <- c("D", "S")

curve_by_function(my_function1, my_function2, title = "Demand", color = c("red", "blue"), label = curveLabels)
```

Dodavanje točaka.

```{r}
point_x <- c(10, 20, 0)


curve_by_function(my_function1, my_function2, color = c("red", "blue"), x_coordinates = point_x)
```

```{r}
point_x <- c(10, 20, 0)
labels <- c("A", "a", "B", "b", "C", "c")

curve_by_function(my_function1, my_function2, color = c("red", "blue"), x_coordinates = point_x, pointLabel = labels, showInfo = FALSE)
```

Više od dvije funkcije

```{r}
my_function3 <- function(x) {
    return(-30 * x)
}

curve_by_function(my_function1, my_function2, my_function3, color = c("red", "blue", "purple"))
```

**FUNKCIJA**: *`move_curves_along_x_axis`*

-   **...** : lista krivulja

-   **offset** : pomak, **DEFAULT**=0

-   **is_percentage** : je li pomak zadan u postotku, **DEFAULT**=FALSE

-   **title**: naslov prikazanog grafa, **DEFAULT**="Move along x-axis"

-   **color**: boje orginalnih krivulja, **DEFAULT**="blue"

-   **color2**: boje pomaknutih krivulja, **DEFAULT**="red"

-   **minX**: minimalna vrijednost koordinatne osi x, **DEFAULT**=0

-   **maxX**: maksimalna vrijednost koordinatne osi x, **DEFAULT**=20

-   **xlabel**: oznaka x osi, **DEFAULT**="x"

-   **ylabel**: oznaka y osi, **DEFAULT**="y"

Pomicanje grafa po x osi

```{r}
curve_data <- bezier(x = c(3, 5, 11), y = c(9, 3, 1)) %>% as.data.frame()
move_curves_along_x_axis(curve_data, offset = 5)$plot
move_curves_along_x_axis(curve_data, offset = 20, is_percentage = TRUE)$plot
```
