---
title: "R Notebook"
output: html_notebook
---

```{r}
source("main.R")
```

**FUNKCIJA**: *`linear_curve_2_ponts`*

-   **...** : lista točaka oblika p = (x1, y1, x2, y2)

-   **title**: naslov prikazanog grafa

-   **color**: boje krivulja

-   **minX**: minimalna vrijednost koordinatne osi x, **DEFAULT**=0

-   **maxX**: maksimalna vrijednost koordinatne osi x, **DEFAULT**=10

-   **minY**: minimalna vrijednost koordinatne osi y, **DEFAULT**=0

-   **maxY**: maksimalna vrijednost koordinatne osi y, **DEFAULT**=10

-   **xlabel**: oznaka x osi, **DEFAULT**="Q - quantity"

-   **ylabel**: oznaka y osi, **DEFAULT**="P - price"

-   **pointsHidden**: jesu li točke sakrivene, **DEFAULT**=TRUE

-   **lineCoordinateHidden**: jesu li točke označene na koordinatama, **DEFAULT**=TRUE

Prikaz ponude

```{r}
p1=c(3, 3, 6, 7)

linear_curve_2_ponts(p1, title="Supply", color = "red", pointsHidden=FALSE, lineCoordinateHidden=FALSE)

```

Prikaz potražnje

```{r}
p2 = c(2, 9, 5, 5)
linear_curve_2_ponts(p2, title = "Demand", color = "blue", pointsHidden=FALSE, lineCoordinateHidden=FALSE)
```

```{r}
linear_curve_2_ponts(p1, p2, title = "Supply & Demand", color = c("red", "blue"))
```

**FUNKCIJA**: *`linear_curve_characteristic`*

-   **...** : lista točaka oblika c = (nagib, odsječak)

-   **title**: naslov prikazanog grafa

-   **color**: boje krivulja

-   **minX**: minimalna vrijednost koordinatne osi x, **DEFAULT**=0

-   **maxX**: maksimalna vrijednost koordinatne osi x, **DEFAULT**=10

-   **minY**: minimalna vrijednost koordinatne osi y, **DEFAULT**=0

-   **maxY**: maksimalna vrijednost koordinatne osi y, **DEFAULT**=10

-   **xlabel**: oznaka x osi, **DEFAULT**="Q - quantity"

-   **ylabel**: oznaka y osi, **DEFAULT**="P - price"

```{r}
linear_curve_characteristic(c(2, -5), c(-2, 10), title="Supply & Demand", color = c("red","blue"))
```

**FUNKCIJA**: *`curve_N_ponts`*

-   **...** : lista točaka oblika c = (nagib, odsječak)

-   **title**: naslov prikazanog grafa

-   **color**: boje krivulja

-   **minX**: minimalna vrijednost koordinatne osi x, **DEFAULT**=0

-   **maxX**: maksimalna vrijednost koordinatne osi x, **DEFAULT**=10

-   **minY**: minimalna vrijednost koordinatne osi y, **DEFAULT**=0

-   **maxY**: maksimalna vrijednost koordinatne osi y, **DEFAULT**=10

-   **xlabel**: oznaka x osi, **DEFAULT**="Q - quantity"

-   **ylabel**: oznaka y osi, **DEFAULT**="P - price"

```{r}
supply <- bezier(x = c(1, 8, 9), y = c(1, 5, 9)) %>% as.data.frame()
demand <- bezier(x = c(1, 3, 9), y = c(9, 3, 1)) %>% as.data.frame()

curve_N_ponts(supply, demand, title = "Supply & Demand",color = c("blue", "red"))
```

**FUNKCIJA**: *`curve_intersect`*

-   **curve1** : prva krivulja

-   **curve1**: druga krivulja

-   **gg**: graf na kojem će se iscrtati točka presjeka prve i druge krivulje

```{r}
demand2 <- bezier(x = c(3, 5, 11), y = c(9, 3, 1)) %>% as.data.frame()

gg <- curve_N_ponts(supply, demand, demand2, title = "Supply & Demand", color = c("blue", "red", "pink"))

gg <- curve_intersect(supply, demand, gg)
curve_intersect(supply, demand2, gg)
```

**FUNKCIJA**: *`ppf`*

-   **...** : granice proizvodnih mogućnosti

-   **title**: naslov grafa, **DEFAULT**="Production-possibility frontier"

-   **colors**: boje krivulja

-   **x**: točke na krivulji

-   **lables**: oznake točaka na krivulji

-   **xlabel**: oznaka x osi, **DEFAULT**="Product A"

-   **ylabel**: oznaka y osi, **DEFAULT**="Product B"

```{r}
source("ppf.R")

curve_data <- bezier(x = c(0, 4, 7, 10), y = c(11, 9, 6, 0)) %>% as.data.frame()
ppf(curve_data, colors="red", x = c(2, 5, 8), labels = c("A", "B", "C"))

curve_data1 <- bezier(x = c(0, 5, 9, 13), y = c(11, 9, 6, 0)) %>% as.data.frame()
curve_data2 <- bezier(x = c(0, 5, 9, 13), y = c(17, 13, 9, 0)) %>% as.data.frame()
ppf(curve_data1, curve_data2, colors=c("red", "blue"), x = c(3, 7, 10), labels = c("A", "B", "C", "D", "E", "F"))
```



```{r}
source("input_function.R")


```


**FUNKCIJA**: *`curve_by_function`*

-   **...** : jedna ili više ulaznih funkcija

-   **title**: naslov prikazanog grafa

-   **xlabel**: oznaka x osi, **DEFAULT**="Q - quantity"

-   **ylabel**: oznaka y osi, **DEFAULT**="P - price"

-   **color**: boje krivulja (u obliku liste), **DEFAULT**="blue"

-   **label**: oznaka uz krivulju (u obliku liste)

-   **x_coordinates**: lista x koordinata točaka

-   **y_coordinates**: lista y koordinata točaka

-   **pointColor**: boja točaka (u obliku liste), **DEFAULT**="blue"

-   **showInfo**: zastavica za prikaz koordinata točaka na osima, **DEFAULT**="TRUE"

-   **pointLabel**: oznaka uz točku (u obliku liste)

-   **axisValues**: lista vrijednosti za prikazati na osi x 

-   **minX**: minimalna vrijednost koordinatne osi x, **DEFAULT**=-50

-   **maxX**: maksimalna vrijednost koordinatne osi x, **DEFAULT**=50

-   **minY**: minimalna vrijednost koordinatne osi y, **DEFAULT**=-100

-   **maxY**: maksimalna vrijednost koordinatne osi y, **DEFAULT**=2500

```{r}
my_function1 <- function(x){ return(x^2)}

curve_by_function(my_function1) 

```
Naslov, boja, nazivi na osima.
```{r}

curve_by_function(my_function1, title = "Demand", color = "red", xlabel = "Q", ylabel = "P")

```
Prikaz određenih brojki na osima
```{r}

axis_values = c(10, 20, 35)

curve_by_function(my_function1, axisValues = axis_values) 

```
Dodavanje natpisa uz krivulje
```{r}

curve_by_function(my_function1, label = "D") 

```

Dodavanje točaka:
-   dodavanje linija prema osima iz tih točaka
-   označavanje na osima vrijednosti koje tim točkama pripadaju
-   dodavanje imena točkama

1. Dodavanje točaka uz specifikaciju koordinata
```{r}

point_x = c(10, 20, 0)
point_y = c(400, 700, 300)
labels = c("A", "B", "C")

curve_by_function(my_function1, x_coordinates = point_x, y_coordinates = point_y, pointColor = "red", pointLabel = labels) 

```
2. Dodavanje točaka kao sjecište zadane krivulje i pravca x="zadana vrijednost"
```{r}

point_x = c(10, 20, 0)
labels = c("A", "B", "C")

curve_by_function(my_function1, x_coordinates = point_x, pointColor = "red", pointLabel = labels) 

```

Dodavanje točaka bez linija prema osima, bez pripadnih vrijednosti na osima i bez imena točaka.
```{r}

my_function1 <- function(x){ return(x^2)}
point_x = c(10, 20, 0)
labels = c("A", "B", "C")

curve_by_function(my_function1, x_coordinates = point_x, pointLabel = labels, showInfo = FALSE) 

```
Više funkcija
```{r}

my_function2 <- function(x) {return(40*x)}

curve_by_function(my_function1, my_function2)

```

Dodavanje boje i natpisa za svaku krivulju.
```{r}

curveLabels = c("D", "S")

curve_by_function(my_function1, my_function2, title = "Demand", color = c("red", "blue"), label = curveLabels) 

```
Dodavanje točaka. 
```{r}

point_x = c(10, 20, 0)


curve_by_function(my_function1, my_function2, color = c("red", "blue"), x_coordinates = point_x)

```
```{r}

point_x = c(10, 20, 0)
labels = c("A", "a", "B", "b", "C", "c")

curve_by_function(my_function1, my_function2, color = c("red", "blue"), x_coordinates = point_x, pointLabel = labels, showInfo = FALSE) 

```
Više od dvije funkcije
```{r}

my_function3 <- function(x) {return(-30*x)}

curve_by_function(my_function1, my_function2, my_function3, color = c("red", "blue", "purple")) 

```
